【裁判字號】    97,易,1672
【裁判日期】    970930
【裁判案由】    竊盜等
【裁判全文】
臺灣彰化地方法院刑事判決              97年度易字第1672號
公  訴  人  臺灣彰化地方法院檢察署檢察官
被      告  乙○○
                    號
                    現於台灣彰化看守所羈押中
上列被告因竊盜等案件，經檢察官提起公訴（97年度偵字第7380
號），本院判決如下：
    主  文
乙○○結夥三人以上竊，處有期徒刑玖月，扣案之手套壹只沒
收。又收受贓物，處有期徒刑月。應執行有期徒刑拾月，扣案
之手套壹只沒收之。
    犯罪事實
一、乙○○前因竊盜案件、懲治盜匪條例案件，分別經本院以87
    年度易字第1006號及及87年度訴字第747號判處有期徒刑6、
    7年6月確定，再經本院以87年度聲字第2196號裁定應執行刑
    有期徒刑7年11月確定，並於民國96年4月14日假釋出監（刑
    期執畢日99年5月3日）。詎其在假釋期間仍不悔改，竟與一
    位真實姓名年籍不詳綽號「阿儒」之成年男子及徐詠峻（「
    阿儒」、徐詠峻另行偵辦）共同基於為自己不法所有之犯意
    聯絡及行為分擔，結夥三人於97年8月10日上午11時45分許
    許，推由徐詠峻駕駛車牌號碼8911－UA自用小客車（該車係
    陳世美所有，梁家誠使用，於當日上午7時許，在彰化縣員
    林鎮○○街25號前遭竊）附載乙○○、「阿儒」欲前往址設
    在彰化縣埔心鄉○○路319號「大潤發賣場」之停車場內竊
    取自用小客車，在途中，乙○○得知車牌號碼8911－UA自用
    小客車係贓車，並答應「阿儒」要求委託代為處理該贓車。
    迨渠等至「大潤發賣場」停車場後，先由徐詠峻持自備鑰匙
    1 支下車，竊取甲○所使用之車牌號碼B3－3509號自用小客
    車（車主係陳月霞），而乙○○、「阿儒」則在車上把風，
    嗣徐詠峻竊取得逞後，「阿儒」立即將車牌號碼8911－UA
    自用小客車之贓車交給乙○○，乙○○明知該車係贓物仍予
    以收受之，「阿儒」隨即駕駛車牌號碼B3－3509號自用小客
    車附載徐詠峻離開現場，乙○○則駕駛車牌號碼8911－UA自
    用小客車跟隨「阿儒」所駕駛自用小客車而離開。因案發時
    梁家誠在「大潤發賣場」發現乙○○駕駛伊所失竊之自用小
    客車，而跟乙○○至「大潤發賣場」，而目睹乙○○行竊
    洪曰所使用之自用小客車之過程，梁家誠立即報警處理，員
    警遂於當日12時13分許，在員林鎮○○巷○○道路旁，將乙
    ○○所駕駛車牌號碼8911－UA自用小客車攔下並逮捕之，扣
    得車牌號碼8911－UA自用小客車及棉紗白手套1只。
二、案經彰化縣警察局溪湖分局報由臺灣彰化地方法院檢察署檢
    察官偵查起訴。
    理  由
一、上開犯罪事實，業據被告乙○○於警詢、偵查及審理時均坦
    承不諱，且經證人即被害人梁家誠、洪曰警詢中指訴綦詳，
    復有彰化縣警察局溪湖分局扣押筆錄、扣押物品目錄表及贓
    物認領保管單各1份，以及彰化縣警察局車輛尋獲電腦輸入
    單2份及指認犯罪嫌疑人紀錄表2紙及照片4張在卷可稽，暨
    有白紗手套1只扣案可資佐證，足徵被告之自白與事實相符
    ，堪以採信。本案事證明確，被告上開犯行洵堪認定，應予
    依法論科。
二、按刑法上所謂結夥三人以上係指有共同犯罪之故意，結為一
    夥而言。把風行為，在排除犯罪障礙，助成犯罪之實現，在
    合同意思範圍內分擔犯罪行為之一部，故亦係共同正犯而應
    計入結夥之內（最高法院94年度臺上字第5813號判決意旨參
    照）。是核被告乙○○所為，係犯刑法第321條第1項第4款
    之結夥三人以上竊盜罪及刑法第349條第1項收受贓物罪。又
    被告乙○○與徐詠峻、成年男子「阿儒」三人間，就前開竊
    盜犯行，有犯意聯絡及行為分擔，為共同正犯。爰審酌被告
    之素行及其犯罪之手段、目的、所竊取之財物價值（失竊物
    品已發還）、對被害人所生損害、本案參與之程度，暨犯後
    坦承犯行之態度等一切情狀，量處如主文所示之刑，以示懲
    儆。扣案之棉鈔白手套1只，雖被告乙○○辯稱並非其所有
    ，然其觀諸警卷扣案物品目錄表所示，乙○○已表示係其所
    有，且證人即被害人梁家誠於警詢中指述本案歹徒作案時均
    有穿戴白色棉紗手套，故綜上事證，足以認定扣案棉鈔白手
    套1係乙○○等人所有，並供渠等共犯本件竊盜犯行使用，
    爰依刑法第38條第1項第2款之規定併予宣告沒收。
據上論斷，應依刑事訴訟法第299 條第1 項前段，刑法第28條、
第321條第1項第4款、第349條1項、第51條第5款、第38條第1項
第2款，刑法施行法第1條之1，判決如主文。
本案經檢察官鄭少到庭執行職務。
中    華    民    國    97    年    9     月    30    日
                    刑事第六庭      法  官   鮑慧忠
以上正本證明與原本無異。
如不服本判決，應於判決送達後10日內，向本院提出上訴書狀，
上訴書狀應「敘述具體上訴理由」，並按他造當事人之人數附繕
本。「切勿逕送上級法院」。
告訴人或被害人對於判決如有不服具備理由請求檢察官上訴者，
其上訴期間之計算係以檢察官收受判決正本之日期為準。
中    華    民    國    97    年    9     月    30    日
                                    書記官   陳秀娟
附錄本案論罪科刑法條全文：
中華民國刑法第321條（加重竊盜罪）
犯竊盜罪而有左列情形之一者，處六月以上、五年以下有期徒刑
：
一、於夜間侵入住宅或有人居住之建築物、船艦或隱匿其內而犯
之者。
二、毀越門扇、牆垣或其他安全設備而犯之者。
三、攜帶兇器而犯之者。
四、結夥三人以上而犯之者。
五、乘火災、水災或其他災害之際而犯之者。
六、在車站或埠頭而犯之者。
前項之未遂犯罰之。
中華民國刑法第349條（普通贓物罪）
收受贓物者，處 3 年以下有期徒刑、拘役或 5 百元以下罰金。
搬運、寄藏、故買贓物或為牙保者，處 5 年以下有期徒刑、拘役
或科或併科 1 千元以下罰金。
因贓物變得之財物，以贓物論。


司法院資訊處製作；財團法人民間司法改革基金會備份。
